【裁判字號】    89,易,691
【裁判日期】    900504
【裁判案由】    竊盜
【裁判全文】
台灣苗栗地方法院刑事判決                          八十九年度易字第六九一號
    公  訴  人  臺灣苗栗地方法院檢察署檢察官
    被      告  丙○○
右列被告因竊盜案件，經檢察官提起公訴（八十九年度偵字第一○四三號、第一八九
○號）及移送併案審理（八十九年度偵字第三四一二號、第四二○二號及九十年度偵
字第一三七五號、第一六二五號），本院判決如左：
    主  文
丙○○共同連續於夜間侵入住宅竊盜，處有期徒刑壹年伍月。
    事  實
一、丙○○意圖為自己不法之所有，基於概括犯意聯絡，夥同亦有犯意之丑○○（業
    經本院八十九年十二月二十八日判處有期徒刑五月確定），由丙○○駕駛向不知
    情之車主子○○借得之車號ＭＪ九七七三號自用小貨車，於八十九年一月二十日
    上午八時許，在苗栗縣後龍鎮溪洲里十四鄰一二四之三號倉庫內，竊取寅○○所
    有置於倉庫內之四個汽車輪胎鋼圈及白鐵管二支，得手後將該贓物送至苗栗縣後
    龍鎮○○里○鄰○○路五十二之一號，以新台幣（下同）七百五十元價之格售予
    不知情之勝田舊貨商負責人丁○○，嗣經警循線查獲。
二、丙○○在上開案件審理中，猶不知悔改，於八十九年八月二十日夜間清晨四時三
    十分侵入有人居住之住宅即苗栗縣後龍鎮南龍里重德新村一二八號，自側門鐵門
    進入，竊取辛○○所有價值一萬千七元ＡＯＣ  ＤＶＳＡ９９８  ＶＣＤ一臺、
    易利信ＴＩ８Ｓ手機一臺、手機座式充電器一組  ＳＯＮＹ磁片一盒得手後，自
    後門逃逸至勝利路前為警查獲。
三、丙○○承前犯意於八十九年十月八日凌晨二時四十分夥同賴進均、蔡志強、陳明
    仁三人以上，為替蔡志強母親蓋雞舍之用，共謀分由丙○○駕駛蔡志強之父子○○所有車號Ｗ４－９４０６號自小客車，搭載賴進均；蔡志強駕駛白色車號Ｗ４
    －８０５０號自小客車，搭載陳明仁，在苗栗縣通霄鎮內和胡里十三鄰一二九號
    旁空地，由蔡志強掀開帆布及鐵板，由丙○○、陳明仁、賴進均共同將紅檜木搬
    上車號Ｗ４－９４０６號自小貨車，共竊取庚○○所有雕刻用之１２×３×１‧
    ４十支、９×３×１‧４九支、９×５×３‧２一支，合計二十一支紅檜木，因
    蔡志強認為上開紅檜木材質不好，又聽聞有聲音，故與陳明仁先行駕車離開。後
    經警於八十九年十月八日凌晨三時許在苗栗縣通霄鎮台一線通霄外環道路臨檢攔
    獲由丙○○駕駛車號Ｗ４－９４０６號自小客車，上有紅檜木二十一支，賴進均
    在車上睡覺。
四、丙○○為將偷取鋼筋及螺栓鋼棒換取現金，承前犯意，復於九十年三月九上午十
    時許日駕駛車號Ｗ４－９４０６號自小貨車前往苗栗縣後龍鎮龍坑里三號橋頭中
    二高施工處，乘人不備，將太平洋建設股份有限公司所有置放該地之鋼筋約四百
    公斤，一公斤三元及螺栓鋼棒五十四支五百九十四公斤，一支約一萬元，搬上上
    開小貨車，為該公司施工組長戊○○於同日十一時許發現丙○○駕車載運工地鋼
    筋及螺栓往工地外行駛，經警於同日十一時十分在同地二號橋下當場查獲。
五、丙○○在苗栗縣後龍鎮○○路郵局前路段與連瑞文，承前犯意，基於概括犯意聯
    絡，於九十年三月廿六日零時許，見甲○○一人在苗栗市文山里西山聖帝前廣廠
    駕駛竊取乙○○所有之ＭＪ５６２８號自小貨車，共謀由甲○○駕駛上開偷竊所
    得車輛，搭載丙○○、連瑞文結夥三人以上，於九十年三月二十六日凌晨一時三
    十分，將己○○放置在苗栗縣後龍鎮大山里三鄰福德宮旁貨櫃屋內，將鐵管拉彎
    破壞門窗後，以闖空門方式，將己○○所有之東元牌電視機乙台，得手後，搬到
    上開所竊小貨車，將車駕駛至同鎮○鄰○○路二○六號前時，為警查獲。
六、案經苗栗縣警察局竹南分局報告臺灣苗栗地方法院檢察署檢察官偵查起訴及苗栗
    縣竹南分局及苗栗縣通霄分局報請臺灣苗栗地方法院檢察署檢察官移送併案審理
    。
          理  由
一、被告丙○○對於如事實一、三至五所載時、地竊取如附表一、三至五所示被害人
    所有財物的事實於本院審理時坦白承認，並有如附表所示的證人、證物在卷足憑
    ，被告丙○○自白與事實相符，事證明確。至附表六事實，另案被告甲○○供稱
    其並無進入貨櫃屋內搬電視，然查附表六事實，業據被告丙○○於檢察局供述明
    確，另案被告甲○○先竊取車輛，後搭載被告丙○○與連瑞文一併前往上述地點
    竊取電視，辯稱並無竊取電視犯意，而係由被告丙○○與連瑞文共同搬電視，尚
    與經驗法則不符，應係另案被告甲○○到法院作證為己脫罪之用，與事實不符，
    難以採信。
二、核被告丙○○所為，
    附表一部分：係犯刑法第三百二十條第一項，被告丙○○與丑○○有犯意聯絡
      ，行為分擔，為共同正犯。
    附表三部分：係犯刑法第三百二十一條第一項第一款夜間侵入住宅加重竊盜罪。
    附表四部分：係犯刑法第三百二十一條第一項第四款結夥三人以上竊盜罪，被
      告丙○○與賴進均、蔡志強、陳明仁有犯意聯絡，行為分擔，均為共同正犯。
    附表五部分：係犯刑法第三百二十條第一項普通竊盜罪。
    附表六部分：係犯刑法第三百二十一條第一項第四款結夥三人重竊罪。被告丙○○與連瑞文、甲○○三人有犯意聯絡及行為分擔，均為共同正犯。
    其先後觸犯竊盜及加重竊盜犯行，時間緊接，犯罪構成要件相同，顯係基於概
      括犯意反覆為之，為連續犯，應依刑法第五十六條之規定論以刑法第三百二十
      一條第一項第一款加重竊盜罪一罪，並加重其刑。檢察官所認為被告丙○○如
      附表二事實為另行起意應論數罪併罰，然附表二事實業經證人癸○○到庭證述
      被告丙○○未竊取打火機，認定無罪在案，併此續明。
    又附表三、四、五、六部分，雖未據公訴人起訴，然本院認有連續犯關係，應
      為起訴效力所及，基於審判不可分原則，應併予審理。
    爰審酌被告有前開不良之素行、犯罪之動機在偷他人取財物、目的換取金錢、
      手段以夜間侵入住家或結夥方式、造成他人財物損失及社會治安不良、影響住
      居安全所生危害及犯後坦承全部犯行之態度等一切情狀，量處如主文所示之刑
      ，以示懲儆。
    公訴意旨另以被告觸犯附表二竊盜罪行，經查被害人癸○○到庭證述，被告並
      無竊取其打火機，本院復查無其他證據足以認定被告丙○○此部分罪行，原應
      為無罪之諭知，然公訴意旨認此部分與前開有罪部分有裁判上一罪關係，爰不
      另為無罪之諭知，附此說明。
據上論斷，應依刑事訴訟法第二百九十九條第一項前段，刑法第二十八條、第五十六
條、第三百二十條第一項第一款，罰金罰鍰提高標準條例第一條前段，判決如主文。
本案經檢察官呂曾達到庭執行職務。
中      華      民      國    九十    年      五      月     四     日
                                    臺灣苗栗地方法院刑事庭
                                        法  官  張  珈  禎
右正本證明與原本無異。
如不服本判決，應於判決送達後十日內向本院提出上訴狀( 應附繕本 )，上訴於
臺灣高等法院台中分院。
                                        書記官  趙  崇  彬
中    華    民    國   九十    年    五    月     四     日
本案論罪法條：
中華民國刑法第三百二十條
(普通竊盜罪、竊佔罪)
意圖為自己或第三人不法之所有，而竊取他人之動產者，為竊盜罪，處五
年以下有期徒刑、拘役或五百元以下罰金。
意圖為自己或第三人不法之利益，而竊佔他人之不動產者，依前項之規定
處斷。
前二項之未遂犯罰之。
刑法第三百二十條第一項
附表一  （八十九年度偵字第一○四三號、被告丑○○、丙○○）
一、犯罪時間：於八十九年一月二十日上午八時許
二、犯罪地點：在苗栗縣後龍鎮溪洲里十四鄰一二四之三號倉庫內
三、被害人：寅○○
四、犯罪事實：丑○○夥同與有犯意之丙○○駕駛向不知情之車主子○○借得之車號
              ＭＪ九七七三號自用小貨車，於右揭時地，竊取寅○○所有置於倉庫
              內之四個汽車輪胎鋼圈及白鐵管二支，得手後將該贓物送至苗栗縣後
              龍鎮○○里○鄰○○路五十二之一號，以新台幣七百五十元價之格售
              予不知情之勝田舊貨商負責人丁○○。
五、證據：同案被告丙○○於警察局中（見偵卷第三頁背面）、本院審理中自白、證
    人丁○○之供詞（偵字第七、八頁）、被害人寅○○之供詞（偵卷第九頁）、贓
    物認領保管單（偵十四頁）、壬○○於偵查中供詞（偵五八、五九頁）。
六、查獲時地：
七、適用法條：刑法第二八條、第三百二十條第一項
八、沒收：無
附表二 （八十九年度偵字第一八九○號、被告丙○○）
公訴意旨：丙○○於八十九年五月十三日十三時四十分，搭乘由癸○○駕駛之車號Ｖ
          八０二六號計程車，於苗栗縣後龍鎮○○路與中市街口附近，見駕駛蔡永
          泰下車至商店尋友，乃趁其不注意之際，竟為自己不法所有之意圖，竊取
          癸○○放置車上之都朋廠牌之打火機一個，得手後將之放入口袋，適有警
          察臨檢而在計程車上查獲丙○○持有安非他命（另案偵辦），經帶同余俊
          泓與癸○○至竹南分局後龍分駐所時，為警發現丙○○口袋中之打火機並
          經癸○○當場指證而查獲。
證據：被告丙○○否認、告訴人癸○○
附表三 （八十九年度偵字第三四一二號、被告丙○○）
一、犯罪時間：八十九年八月二十日清晨四時十五分
二、犯罪地點：苗栗縣後龍鎮南龍里重德新村一二八號
三、被害人：辛○○
四、犯罪事實：八十九年八月二十日清晨四時十五分自苗栗縣後龍鎮南龍里重德新村
    一二八號側門鐵門沒關故直接打開進入，竊取辛○○所有價值一萬千七元ＡＯＣ
      ＤＶＳＡ９９８  ＶＣＤ一臺、易利信ＴＩ８Ｓ手機一臺、手機座式充電器一
    組ＳＯＮＹ磁片一盒得手後，從原後門逃逸至勝利路前為警查獲。
五、證據：被害人辛○○於警局之指述（偵四頁）、被告自白（偵六頁、二十頁）、
    贓物認領保管單
六、查獲時地：於八十九年八月二十日清晨四時三十分當場發現逃逸至在苗栗縣後龍
    鎮重德新村一二八號前勝利路
七、適用法條：第三百二十一條第一項第一款夜間侵入住宅加重竊盜罪
八、沒收：無
附表四（八十九年度偵字第四二○二號、被告丙○○、同案被告賴進均、蔡志強、陳
明仁）
一、犯罪時間：八十九年十月八日凌晨二時四十分
二、犯罪地點：苗栗縣通霄鎮內和胡里十三鄰一二九號旁空地
三、被害人：庚○○
四、犯罪事實：被告丙○○夥同同案被告賴進均、蔡志強、陳明仁為替蔡志強母親蓋
    雞舍之用，共謀由丙○○駕駛蔡志強之父子○○所有車號Ｗ４－９４０６號自小
    客車，上搭載賴進均及蔡志強駕駛白色車號Ｗ４－８０５０號自小客車，上搭載
    陳明仁，於右揭時地，油菜至強掀開帆布及鐵板，由丙○○、陳明仁、賴進均共
    同將紅檜木搬上車號Ｗ４－９４０６號自小客車，共竊取庚○○所有雕刻用之１
    ２×３×１‧４十支、９×３×１‧４九支、９×５×３‧２一支，合計二十一
    支紅檜木，因蔡志強認為上開紅檜木材質不好，又聽聞有聲音，故與陳明仁先行
    駕車離開。
五、證據：被害人庚○○之指述、目擊證人王阿為之證詞（偵十八頁）、贓物領拒保
    管單、丙○○於偵查中之自白（偵二九頁背面）、賴進均於偵查中之自白（偵三
    十頁）、蔡志強及陳明仁之自白（偵三二頁）。
六、查獲時地：經警於八十九年十月八日凌晨三時許在苗栗縣通霄鎮台一線通霄外環
    道路臨檢攔獲車號Ｗ４－９４０６號自小客車，上有紅檜木二十一支，由丙○○
    駕駛，賴進均在車上睡覺。
七、適用法條：刑法第三百二十一條第一項第四款結夥三人以上竊盜罪
八、沒收：無
附表五 （九十年度偵字第一三七五號、被告丙○○）
一、犯罪時間：九十年三月九日上午十時許
二、犯罪地點：苗栗縣後龍鎮龍坑里中二高後龍三號橋下
三、被害人：台平洋建設股份有限公司
四、犯罪事實：駕駛小貨車前往苗栗縣後龍鎮龍坑里三號橋頭中二高施工處，乘人不
    備，將太平洋建設股份有限公司所有置放該地之鋼筋約四百公斤，一公斤三元及
    螺栓鋼棒五十四支五百九十四公斤，一支約一萬元，搬上上開小貨車，為該公司
    施工組長戊○○於同日十一時許發現丙○○駕車載運工地鋼筋及螺栓往工地外行
    駛，經警於同日十一時十分在同地二號橋下當場查獲，
五、證據：施工組長戊○○、贓物認領保管單
六、查獲時地：苗栗縣後龍鎮龍坑里二號橋頭
七、適用法條：刑法第三百二十條第一項
八、沒收：無
附表六 （九十年度偵字第一六二五號、被告丙○○、甲○○、連瑞文）
一、犯罪時間：九十年三月二十六日零時許、一時三十分
二、犯罪地點：苗栗市文山里聖地廟前廣場、苗栗縣後龍鎮大山里三鄰土地公廟
三、被害人：乙○○、己○○
四、犯罪事實：丙○○在苗栗縣後龍鎮○○路郵局前路段與連瑞文，竟承前犯意，基
    於概括犯意聯絡，於九十年三月廿六日零時許，見甲○○一人在苗栗市文山里西
    山聖帝前廣廠，以自備之一字起子破壞車門，乘人不注意，竊取乙○○所有之Ｍ
    Ｊ５６２８號自小貨車，得手後作為交通工具。共謀由甲○○駕駛上開偷竊所得
    車輛，準備搭載丙○○、連瑞文外出吃宵夜，於九十年三月二十六日凌晨一時三
    十分，行經己○○位於苗栗縣後龍鎮大山里三鄰福德宮旁貨櫃屋內，連瑞文與丙○○即進入上開貨櫃屋內，將鐵管拉彎破壞門窗後，以闖空門方式，將己○○所
    有之東元牌電視機乙台，搬到上開所竊小貨車，將車駕駛至同鎮○鄰○○路二○
    六號前時，為警查獲。
五、證據：被害人乙○○、己○○指述、甲○○的供詞、贓物認領保管單、自白
六、查獲時地：苗栗縣後龍鎮大山里七鄰受天宮旁
七、適用法條：刑法第三百二十一條第一項第四款結夥三人加重竊盜罪。
八、沒收：無


司法院資訊處製作；財團法人民間司法改革基金會備份。
